【裁判字號】    92,易,403
【裁判日期】    920310
【裁判案由】    竊盜
【裁判全文】
臺灣板橋地方法院刑事判決                      九十二年度易字第四０三號
    公  訴  人  臺灣板橋地方法院檢察署檢察官
    被      告  甲○○
右列被告因竊盜案件，經檢察官提起公訴（九十一年度偵緝字第一二七號），本院判
決如左：
    主  文
甲○○竊盜，處有期徒刑捌月。
    事  實
一、甲○○曾於民國八十四年間，因犯竊盜罪，經本院分別判處有期徒刑伍月及肆月
    確定。八十五年間又因犯盜匪罪及恐嚇罪，經臺灣高等法院判處有期徒刑捌年陸
    月、壹年，定應執行刑有期徒刑玖年確定。上揭四個有期徒刑嗣經裁定應執行刑
    有期徒刑玖年陸月確定，經付執行，八十九年五月二十四日縮刑假釋出監，假釋
    期間原定九十三年五月十九日屆滿，惟甲○○於假釋期間，又因犯搶奪罪及恐嚇
    取財罪，分別經本院判處有期徒刑拾月及壹年陸月，定應執行刑有期徒刑貳年貳
    月確定，其假釋於九十一年間依法撤銷，甲○○於九十一年四月二日入監執行。
二、甲○○於上述假釋期間內，猶不知警惕，竟意圖為自己不法之所有，於九十年三
    月二十三日十時許，在臺北縣永和市○○路三十巷八之二號前，竊取鍾慧美所有
    、停於該處之車號ＴＹＲ－八三０號輕型機車一部，得手後供己騎用，嗣並將該
    部機車放置於臺北縣永和市○○路附近其友人「呂博庭」住處樓下。迨至同年四
    月一日九時二十分許，少年何ＯＯ（姓名、年籍詳卷）將該部機車交由少年楊Ｏ
    Ｏ（姓名、年籍詳卷）駕駛並搭載少年何ＯＯ，於當日九時三十分許行經永和市
    ○○路○段三十五巷五號前時為警查獲，並經警扣得少年何ＯＯ持有之機車鑰匙
    一支。
三、案經臺北縣政府警察局永和分局報由臺灣板橋地方法院檢察署檢察官偵查起訴。
    理  由
一、訊據被告甲○○矢口否認有何竊盜犯行，辯稱：這個車我在使用，但不是我偷的
    ，我沒在保平路偷過云云，經查：
    (一)車號ＴＹＲ－八三０號機車係鍾慧美所有，於九十年三月二十三日十時許，在
      臺北縣永和市○○路三十巷八之二號前失竊之事實，業經被害人鍾慧美於偵查
      中證述明確，並有車輛竊盜車牌失竊資料個別查詢報表查詢車輛認可資料、車
      籍作業系統查詢認可資料各一份在卷可證。又持有該部機車為警查獲之少年何
      ＯＯ於警詢及偵查中分別供稱：「是甲○○將機車交由我騎乘」等語；「（該
      部機車）是甲○○停在呂博能家樓下，在永和市○○路那裡，告訴我要騎自己
      去騎，我在車廂內找到鑰匙即騎走」等語，並與被告當庭對質（見九十年度偵
      字第一七四三一號偵查卷第三頁背面、九十一年度偵字第一五五一號偵查卷第
      十頁背面），指證該失竊機車原在被告持有中。
    (二)被告於偵查中與少年何ＯＯ對質時雖否認有借車予何ＯＯ，但亦供承：「（問
      ：機車有停在呂博庭家樓下？）我有停在「呂博庭」家樓下，是偷來的」等語
      （見九十一年度偵字第一五五一號偵查卷第十頁背面）。再佐以少年何○○上
      述證述，應足認：何○○騎乘時被查獲之機車，即被告置放於「呂博庭」家樓
      下之機車，且係被告竊取而來者。
    (三)被告於本院九十二年二十四日審理期日，先承稱：「車子是我偷的」云云，但
      隨後改稱：「這台車並不是我一個人偷的，為了犯竊盜案件沒有代步工具，是
      我朋友拿的」云云，又稱：「我拿這台車並不是完全要去犯恐嚇、搶奪的案件
      ，鑰匙是我那朋友給我的，我不知道朋友的名字，住哪裡不知道」云云，最後
      又稱：「我沒在保平路偷過，˙˙˙這個車我有使用，但不是我偷的」云云，
      供詞前後閃爍不一，又無法說出其所稱之朋友之姓名或住居所，則其翻異前詞
      ，否認竊盜之辯解，尚難採信。
    (四)綜合被告於偵查中之自白，證人何ＯＯ之證述，被害人鍾慧美所述之失竊時間
      、地點，應足認被告確有於九十年三月二十三日十時許，在臺北縣永和市○○
      路三十巷八之二號前，竊取上開機車，被告所辯應屬事後卸責之詞，不足採信
      ，其竊盜犯行洵堪認定。
二、核被告所為，係犯刑法第三百二十條第一項之普通竊盜罪。茲審酌被告有事實欄
    一所示之前科，分別經判處有期徒刑，並定應執行刑有期徒刑玖年陸月確定，八
    十九年五月二十四日縮刑假釋出監，有臺灣高等法院檢察署刑案紀錄簡覆表一份
    在卷可考，猶不知悔改，於假釋期間再為本件犯行，其本件竊行之態樣，及事後
    供述之態度等一切情狀，量處如主文所示之刑。
三、至於於少年何ＯＯ持有中扣案之鑰匙一支，少年何ＯＯ稱：係在上開機車車廂內
    找到等語，固見前述，被告則稱：我自己的鑰匙用完就丟了云云。惟縱採少年何
    ＯＯ之供述，且縱認該支鑰匙係屬被告所有，但因被告於偵查中並未供述其竊車
    之手法，嗣於本院審理時又否認犯行，則該支鑰匙是否為被告竊車時所使用之鑰
    匙，抑或是竊車行為完成後另行打造者，尚有疑問。既無證據足證該支鑰匙即係
    被告竊取機車時所用之物，尚不得宣告沒收。
四、又被告前曾因涉嫌意圖為自己不法之所有，於九十年七月三十一日二十二時許，
    向不知情之鎖匠曾貴源謊稱未帶家中鑰匙，而帶領曾貴源至臺北縣土城市○○路
    ○段一二一號五樓林峰均之住處開鎖，甲○○即與姓名年籍不詳之成年男子二人
    基於犯意聯絡，共同入內竊取林峰鈞所有之金項鍊一條、白金鑲鑽項鍊一條、耳
    環一對、玉佩二只、觀賞用武士刀一對、三十張遊戲光碟之竊盜犯行，經臺灣板
    橋地方法院檢察署檢察官提起公訴（九十一年度偵字第一五五一號），於九十一
    年一月九日先繫屬於本院（本院案號：九十二年度易字第二八四號）（下簡稱：
    前案），固有臺灣板橋地方法院九十一年度偵字第一五五一號起訴書及本院被告
    全國前案紀錄表各一份在卷足稽。惟被告該前案涉嫌竊盜之犯罪時間，距其本案
    犯罪之發生，雖僅三個月左右，但犯罪態樣及地點相異，且觀以該前案起訴書之
    記載，被告於該前案偵查中自始否認有竊盜犯行，並於本院審理時就該前案供稱
    ：我是回去拿東西，我與屋主認識，我只拿我的東西，沒有拿他的東西等語，則
    應認被告本案竊盜犯行與其該前案涉嫌之竊行，乃各別起意，而非出自於一個初
    發預定之犯罪計劃內，應無連續犯之概括犯意可言，被告該前案之起訴效力不及
    於其本案竊盜行為，本院仍得為實體判決，附此敘明。
據上論斷，應依刑事訴訟法第二百九十九條第一項前段，刑法第三百二十條第一項，
罰金罰鍰提高標準條例第一條前段，判決如主文。
本案經檢察官謝岳龍到庭執行職務。
中    華    民    國      九十二      年      三      月      十        日
                                      臺灣板橋地方法院刑事第四庭
                                        法  官    王復生
右正本證明與原本無異。
如不服本判決，應於判決送達後十日內向本院提出上訴狀 (應附繕本) ，上訴於
臺灣高等法院。
                                        書記官    黃美雲
中      華      民      國      九十二      年    三    月  十三    日
附錄本案法條全文：
刑法第三百二十條：
意圖為自己或第三人不法之所有，而竊取他人之動產者，為竊盜罪，處五年以下有期
徒刑、拘役或五百元以下罰金。
意圖為自己或第三人不法利益，而竊佔他人之不動產者，依前項之規定處斷。
前二項之未遂犯罰之。


司法院資訊處製作；財團法人民間司法改革基金會備份。
